Inventaris van het archief van het Comité Verontruste Deeltijders, 1983-1988
Nationaal Archief, Den Haag
Comité Verontruste Deeltijders
1983-1988
I28000
15 inventarisnummers.
Normale geschreven, getypte en gedrukte documenten, geen bijzondere handschriften.
Nationaal Archief, Den Haag
Comité Verontruste Deeltijders 1983-1988
Het archief van het Comité Verontruste Deeltijders (1983-1988) bevat notulen en correspondentie, het "Grijsboek", de nota "Spijt van Deeltijd", een aantal Nieuwsbrieven en documentatie betreffende deeltijd bij de overheid.
Archiefvorming
Geschiedenis van het archiefbeheer
De verwerving van het archief
Het archief is door schenking verworven.
2.19
Aanwijzingen voor de gebruiker
Openbaarheidsbeperkingen
Volledig openbaar.
Materiële beperkingen
Een klein aantal stukken van dit archief is in een slechte materiële staat, wat tot gevolg heeft dat het niet aangevraagd kan worden.
Aanvraaginstructie
Openbare archiefstukken kunnen online worden aangevraagd en gereserveerd. U kunt dit ook via de terminals in de studiezaal van het Nationaal Archief doen. Om te kunnen reserveren dient u de volgende stappen te volgen:
U maakt een profiel aan op www.gahetna.nl, en logt vervolgens in
Via de archiefinventaris (alleen de beschrijvingen met rode nummers) selecteert u het gewenste archiefstuk door op de knop 'Reserveren' te klikken
In het volgende scherm geeft u aan op welke dag u het archiefstuk wilt inzien
Indien u zich bevindt in de studiezaal en een tafelnummer heeft ontvangen kunt u dit nummer vermelden. Als u geen tafelnummer heeft kunt u tafelnummer 777 laten staan
Vervolgens bevestigt u uw reservering door deze te versturen.
Verwant materiaal
Beschikbaarheid van kopieën
Beschrijving van de series en archiefbestanddelen
- Notulen, 1983-1988; 1; 1 omslag
- Correspondentie, 1983-1988; 2-8; 7 omslagen
  - 1983, 2
  - 1984, 3
  - 1985, 4
  - 1985, 5
  - 1986, 6
  - 1987, 7
  - 1988, 8
- Stukken betreffende de oprichting en de leden, 1983-1988; 9; 1 omslag
- Stukken betreffende akties en manifestaties, 1983-1984; 10; 1 omslag
- Stukken betreffende het "Grijsboek" en de brochure, 1983; 11; 1 omslag
- Stukken betreffende de enquete, 1984; 12; 1 omslag
- Nieuwsbrieven nrs. 1-10, 1983-1987; 13; 1 omslag
- Nota "Spijt van deeltijd" en bijlagen, 1984; 14; 1 omslag
- Documentatie over deeltijd bij de overheid, 1983-1988; 15; 1 doos